臺灣新北地方法院板橋簡易庭民事裁定
111年度板小字第2012號
原      告  金頌辰  
被      告  韓彩雯  
            胡博鋒  

上列當事人間請求損害賠償事件，本院裁定如下：
    主  文
原告之訴駁回。
訴訟費用新臺幣1,000元由原告負擔。
    理  由
一、按當事人不得就已起訴之事件，於訴訟繫屬中，更行起訴，
    民事訴訟法第253條定有明文，此即所謂一事不再理原則。
    而原告起訴違背前揭法條規定者，依同法第249條第1項第7
    款規定，法院應以裁定駁回之。所謂重複起訴之禁止，自係
    指同一事件而言；所謂同一事件，必同一當事人，就同一法
    律關係，而為同一之請求，亦即前後兩訴是否同一事件，應
    依㈠前後兩訴之當事人是否相同；㈡前後兩訴之訴訟標的是否
    相同；㈢前後兩訴之聲明是否相同、相反或可以代用等三個
    訴之要素定之（最高法院86年度台上字第3088號判決、73年
    度台抗字第518號裁定）。
二、原告起訴主張：原告與訴外人侯閎元、陳韋安、黃士豪於本
    院111年度板司小調字第396號案件已達成和解，惟被告2人
    仍置之不理，續訴請被告2人賠償原告新臺幣(下同)5,000元
    (車損及精神賠償)。聲明請求：被告應給付原告10,000元，
    及自起訴狀繕本送達翌日起至清償日止，按週年利率5%計算
    之利息。
三、經查，本件原告前於民國111年1月28日，因其於110年12月1
    6日上午6時59分許，在新北市板橋區大漢橋機車道往新莊方
    向處，與被告2人、侯閎元、陳韋安、黃士豪發生車禍事故
    ，而以被告2人、侯閎元、陳韋安、黃士豪為被告，訴請被
    告2人與侯闕元、陳韋安、黃士豪賠償原告車輛維修費用12,
    000元及原告為此往來訴訟所受之精神損害20,000元，並聲
    明請求被告應給付原告32,000元及自起訴狀繕本送達翌日起
    至清償日止，按週年利率5%計算之利息，經本院以111年度
    板小字第1490號(下稱系爭前案)審理在案，業經本院依職權
    調取上開事件民事卷宗核閱屬實。又原告於系爭前案繫屬中
    之111年4月29日復以相同事實提起本件訴訟，請求被告2人
    賠償前開車禍事故所受之修復費用及精神慰撫金損害共計10
    ,000元，本件訴之聲明與系爭前案聲明金額雖有不同，惟屬
    於包含本件之聲明而得代用，堪認兩者原因事實一致，依前
    揭說明，本件與系爭前案即為同一事件，原告既係就已起訴
    之事件，於訴訟繫屬中，更行起訴，即有違民事訴訟法第25
    3條之規定，於法未合，應予駁回。
四、依民事訴訟法第249條第1項第7款、第95條、第78條，裁定
    如主文。
中　　華　　民　　國　　111 　年　　6 　　月　　24　　日
                  臺灣新北地方法院板橋簡易庭
                            法  官  施函妤
以上正本係照原本作成。
如不服本裁定，應於送達後10日內，向本院提出抗告狀並表明抗
告理由，如於本裁定宣示後送達前提起抗告者，應於裁定送達後
10日內補提抗告理由書（須附繕本）。
中　　華　　民　　國　　111 　年　　6 　　月　　27　　日
                            書記官  吳昌穆